臺灣新北地方法院板橋簡易庭小額民事判決
111年度板小字第2698號
原      告  億豪管理顧問股份有限公司

法定代理人  王子德  
訴訟代理人  莊詠斌  
被      告  孫傳興    現於法務部○○○○○○○執行中
上列當事人間請求給付電信費事件，於民國111年8月5日言詞辯
論終結，本院判決如下：
    主  文
被告應給付原告新臺幣參萬伍仟壹佰元，及自民國一百零二年十
一月一日起至清償日止，按年息百分之五計算之利息。
訴訟費用新臺幣壹仟元由被告負擔。
本判決得假執行。
    事實及理由
一、按訴狀送達後，原告不得將原訴變更或追加他訴，但擴張或
    縮減應受判決事項之聲明者，不在此限，民事訴訟法第255
    條第1項第3款定有明文。本件原告起訴原聲明：被告應給付
    原告新臺幣(下同)81,264元，及自民國102年11月1日起至清
    償日止，按年息百分之5計算之利息。嗣於111年8月5日言詞
    辯論時當庭捨棄電信費部分，變更聲明如判決主文第一項之
    所示，核屬減縮應受判決事項之聲明，揆諸首揭規定，應予
    准許。
二、原告主張：被告前於98年1月6日向訴外人遠傳電信股份有限
    公司(下稱遠傳公司)申請租用4組電信門號，號碼分別為000
    0000000、0000000000、0000000000及0000000000，此有被
    告簽定之行動電話服務申請書可稽。惟被告逾期繳款，共積
    欠電信費用46,164元及提前終止契約之應付補償款35,100元
    ，合計為81,264元迄今未為清償，因遠傳電信業將前揭對被
    告之債權讓與原告，此有債權讓與證明書可稽。此外，原告
    已依法完成債權讓與之通知，按民法債編第一章第五節債權
    移轉規定，原告已繼受原債權人之權利，故得請求被告全數
    清償上開債務。按「應付利息之債務，其利率未經約定，亦
    無法律可據者，週年利率為百分之5」，民法第203條定有明
    文，是以原告請求自債權讓與日翌日起至清償日止，按年息
    百分之5計算之利息。惟本件電信費用46,164元已罹於消滅
    時效，本件僅請求補貼款及小額付款費用共計35,100元（下
    稱系爭債權）。為此依行動電話服務契約之法律關係提起本
    訴，並聲明如主文所示。
三、被告則以：系爭債權電信費用請求權罹於時效，另對於101
    年3月6日伊入監服刑前之費用願意支付，惟之後所生之費用
    則不願意支付等語置辯，並聲明；原告之訴駁回。
四、原告主張之事實，業據其提出債權讓與證明書、行動電話續
    約服務申請書、第三代行動通信/行動寬頻業務服務申請書
    暨服務契約、企業客戶行動電話服務申請書、通信費用帳單
    、債權讓與通知書及郵件回執等件影本為證。被告固不否認
    有向原告申請使用系爭電話門號及積欠上開補貼款，惟以已
    罹於時效置辯，是本件所應審酌者為被告抗辯有無理由？
  ㈠按已發生之違約金並非民法第146條所稱之從權利，其請求權
    與原本請求權各自獨立，消滅時效亦分別起算，原本請求權
    雖已罹於消滅時效，已發生之違約金請求權並不因而隨同消
    滅（最高法院97年度台上字第477號判決意旨參照）。而按
    違約金既非定期給付之債務，與民法第126條所規定之性質
    不同，其時效為15年而非5年，亦無民法第145條第2規定之
    適用（最高法院98年度台上字第911號裁判意旨、107年度第
    3次民事庭會議決議可資參照）。經查：原告請求之補貼款
    ，該等契約條款之目的，係電信公司於訂約時提供專案手機
    ，使用戶得於申辦門號時即可以優惠價格取得手機，為限制
    用戶取得專案手機後，於短時間內隨意終止契約，或累計已
    繳納電信費金額不多，使電信公司賺取的電信費利益，甚至
    低於其低價出售或贈與手機之成本，受有用戶債務不履行所
    致的損害，故事先約定用戶違約（即違反契約條款）時，需
    補償一定之金額，此應屬賠償總額預定性之違約金，而非電
    信公司提供電信服務之代價，依前揭說明，自無民法第127
    條第8款規定之適用，其消滅時效期間應為15年。
  ㈡經查，本件原債權人即遠傳公司終止契約時起，至原告提起
    本件訴訟為止，尚未逾15年之消滅時效，被告以時效抗辯為
    由，拒絕給付此部分款項，即無足採；原告請求補貼款計35
    ,100元之請求，自屬有據，應予准許。
五、從而，原告依行動電信服務契約及債權讓與之法律關係，請
    求被告給付35,100元及自民國102年11月1日起至清償日止，
    按年息百分之五計算之利息。為有理由，應予准許。
六、本件係依小額訴訟程序所為被告敗訴之判決，爰依職權宣告
    假執行。另應依民事訴訟法第436條之19第1項規定，確定本
    件訴訟費用額為1,000元，由敗訴之被告負擔。
七、結論：原告之訴為有理由，依民事訴訟法第436條第2項、第
    436條之23、第436條之19第1項、第78條、第436條之20，判
    決如主文。
中　　華　　民　　國　　111 　年　　8 　　月　　24　　日
                  臺灣新北地方法院板橋簡易庭
                      法      官  呂安樂
以上正本係照原本作成。
如不服本判決，應於送達後20日內，向本院提出上訴狀，並表明
上訴理由（上訴理由應表明一、原判決所違背之法令及具體內容
。二、依訴訟資料可認為原判決有違背法令之具體事實。），如
於本判決宣示後送達前提起上訴者，應於判決送達後20日內補提
上訴理由書（須附繕本），如未於上訴後20日內補提合法上訴理
由書，法院得逕以裁定駁回上訴。
中　　華　　民　　國　　111 　年　　8 　　月　　24　　日
                      書  記  官  魏賜琪